臺灣新竹地方法院刑事判決　　　　　　　 94年度訴字第758號
公　訴　人　臺灣新竹地方法院檢察署檢察官
被　　　告　甲○○
　　　　　　　　　　（現另案在臺灣新竹監獄執行中
上列被告因違反毒品危害防制條例案件，經檢察官提起公訴（九
十四年度毒偵字第一五八六號）及併案審理（九十四年度毒偵字
第一六五一號），本院合議庭裁定進行簡式審判程序，並判決如
下：
    主  文
甲○○連續施用第一級毒品，累犯，處有期徒刑壹年陸月。扣案
摻有第一級毒品海洛因之香菸壹支（因量少無法析離），沒收銷
燬，玻璃吸頭壹個、塑膠吸頭壹支，均沒收之。
    事  實
一、甲○○曾有違反麻醉藥品管理條例、毒品危害防制條例案件
    之前科，於民國八十九年間，因施用第一、二級毒品案件，
    經本院於八十九年十二日十二日以八十九年度訴字第四八一
    號判決判處有期徒刑八月、五月，定應執行刑為有期徒刑一
    年，於九十二年二月十八日縮短刑期執行完畢；復於九十三
    年間，因施用第一、二級毒品案件，經本院於九十四年三月
    四日以九十三年度訴字第五四一號判決判處有期徒刑一年、
    八月，定應執行刑為有期徒刑一年六月，目前仍在執行中。
二、甲○○其前因施用毒品案件，經依本院八十七年度訴字第二
    ○○號裁定送觀察勒戒處所執行觀察、勒戒後，認無繼續施
    用毒品之傾向，經本院於同年十月二十六日以八十七年度訴
    字第二○○號判決免刑確定。復因施用毒品案件，經依本院
    八十九年度毒聲字第四九七號裁定送觀察勒戒處所執行觀察
    、勒戒後，認無繼續施用毒品之傾向，經臺灣新竹地方法院
    檢察署檢察官於八十九年三月八日以八十九年度毒偵字第三
    六三、六八三號不起訴處分確定。嗣再因施用毒品案件，經
    依本院八十九年度毒聲字第二○七三號裁定送戒治處所強制
    戒治，並因強制戒治執行已滿三月，認無繼續戒治之必要，
    經臺灣新竹地方法院檢察署檢察官聲請本院以九十年度毒聲
    字第六一四號裁定停止戒治，於九十年十一月三日期滿未經
    撤銷。
三、詎其不知悔改，於強制戒治執行完畢釋放後之五年內，復基
    於施用第一級毒品海洛因之概括犯意，於前案即本院九十三
    年度訴字第五四一號判決後之九十四年三月五日某時起至同
    年八月二十二日上午九時許止，以將海洛因毒品摻在香菸內
    施用之方式，平均一天施用二次之頻率，在新竹市○○路○
    段之住處、及在友人林建國所有車號Ｌ６－７６８０號自用
    小客車上，連續施用海洛因毒品多次；另基於施用第二級毒
    品安非他命之概括犯意，自九十四年三月五日某時起至同年
    八月十九日某時止，以將安非他命毒品與海洛因毒品一起摻
    在香菸內施用之方式，平均一天施用二次之頻率，在同上述
    地點，連續施用安非他命毒品多次，嗣經警於(1)九十四年七
    月十五日下午一時許，在新竹市○○路○段一四二之二號，
    (2)九十四年八月二十二日下午三時三十分許，在新竹市○○
    路○段二○七號（扣得甲○○所有之玻璃吸頭一個、塑膠吸
    頭一支、摻有海洛因之香菸一支），而分別查獲上情。
二、案經新竹市警察局移送臺灣新竹地方法院檢察署檢察官偵查
    起訴暨移送併辦。
      理  由
一、本件被告甲○○所犯施用第一級毒品、第二級毒品之罪，均
    非死刑、無期徒刑、最輕本刑為三年以上有期徒刑之罪，或
    高等法院管轄第一審案件，被告於本院準備程序進行中，就
    被訴事實為有罪之陳述，經本院合議庭認合於刑事訴訟法第
    二百七十三條之一第一項之規定，裁定進行簡式審判程序，
    合先敘明。
二、認定犯罪事實所憑之證據及理由：
（一）被告甲○○於警詢、檢察官訊問時暨本院準備程序、審理
      程序訊問時，對於在上開時、地非法施用第一級毒品海洛
      因、第二級毒品安非他命之事實，均坦白承認。
（二）新竹市警察局刑警隊第六組毒品案件受檢人真實姓名代號
      對照表、辦理煙毒麻醉藥品案尿液送驗受檢人真實姓名代
      號對照表暨送驗登記簿各一件、台灣檢驗科技股份有限公
      司九十四年七月二十八日、九月二日濫用藥物尿液檢驗報
      告各一件，證明被告於九十四年七月十五日、八月二十二
      日二次為警查獲後所採集之尿液經送檢驗結果，均確呈嗎
      啡（海洛因人體代謝物）及甲基安非他命陽性反應之事實
      。
（三）被告供稱其係以將第一級毒品海洛因與第二級毒品安非他
      摻入香菸內之方式，同時施用上開第一級毒品海洛因與第
      二級毒品安非他命等語。按「海洛因與安非他命等毒品通
      常均可以口服、鼻吸、注射或抽吸方式施用，如以錫箔紙
      或玻璃球燒烤產生煙霧藉口吸入之施用方式，俗稱『追龍
      』，另亦可加入美娜水後以針筒注射方式施用，視不同施
      用者之用毒習性，前述二者亦可混合使用」，此有法務部
      調查局九十二年七月九日調科壹字第０九二００二０三八
      二０號函一份附於本院卷內可憑，是被告所稱同時施用第
      一、二級毒品並非不可採信。
（四）扣案為被告所有之玻璃吸頭一個、塑膠吸頭一支、摻有海
      洛因之香菸一支，扣案物相片二紙，足資佐證，應認被告
      自白符合事實，本件事證明確，被告前開犯行均洵堪認定
      。
（五）被告有事實欄二、所載觀察勒戒、強制戒治執行完畢釋放
      之執行紀錄，有刑案資料查註紀錄表、全國施用毒品案件
      紀錄表、受觀察勒戒人毒品及前科紀錄簡列表、臺灣高等
      法院被告全國前案紀錄表等件在卷可參，被告本件係在強
      制戒治執行完畢釋放後五年內再犯施用毒品罪，所為應依
      法論罪科刑。
三、論罪科刑之理由：
（一）核被告所為，係犯毒品危害防制條例第十條第一項之施用
      第一級毒品罪及同條例第十條第二項之施用第二級毒品罪
      。其持有第一級毒品海洛因與第二級毒品安非他命之低度
      行為，應分別為其施用之高度行為所吸收，均不另論罪。
（二）被告數次施用第一級毒品海洛因、第二級毒品安非他命之
      犯行，均時間緊接，手法相同，觸犯構成要件相同之罪名
      ，顯係基於概括之犯意反覆為之，均為連續犯，均應依法
      加重其刑。
（三）併案意旨認被告於九十三年三月間起至九十四年八月二十
      二日上午九時許，及九十三年三月間起至九十四年八月十
      九日止部分，業經公訴人於本院準備程序更正始日均自九
      十四年三月五日起，分別連續施用第一級毒品海洛因、第
      二級毒品安非他命，而此部分雖未據起訴，然與本案起訴
      而經本院認定有罪之事實，既有連續犯之裁判上一罪關係
      ，本院自應併予審理。
（四）又被告係以將第一級毒品海洛因與第二級毒品安非他命摻
      入香菸內施用之方式，同時施用第一級毒品海洛因與第二
      級毒品安非他命，業已認定如前述，被告所犯上開二罪顯
      係一行為觸犯數罪名，屬想像競合犯，應從情節較重之連
      續施用第一級毒品罪處斷，公訴人認被告所犯上開二罪，
      應予分論併罰，容有未洽。
（五）被告有事實欄一、所示之前科，有上開全國刑案資料查註
      記錄表等件足參，其於受有期徒刑執行完畢後五年內，再
      犯本件有期徒刑以上之罪，為累犯，應依刑法第四十七條
      之規定加重其刑，併遞加重之。
（六）爰審酌被告前已經觀察、勒戒及強制戒治，竟仍無法戒除
      毒癮，顯然自制力薄弱，無視毒品對其個人身心及社會之
      負面影響，仍繼續施用毒品，顯然不知悔改，惟念其所為
      係戕害自身身心健康，犯罪手段、情節及所生危害均尚非
      重大，參以其犯罪後坦承犯行，施用毒品之頻率、次數為
      一次等一切情狀，量處如主文所示之刑，以資懲儆。
（七）扣案為被告所有供施用毒品之用之玻璃吸頭一個、塑膠吸
      頭一支，應依法沒收之；另扣案之摻有海洛因之香菸一支
      （因量少無法析離），爰依法沒收銷燬之。
四、適用法律：
（一）刑事訴訟法第二百七十三條之一第一項、第二百九十九條
      第一項前段。
（二）毒品危害防制條例第十條第一項、第二項、第十八條第一
      項前段。
（三）刑法第十一條、第五十六條、第五十五條、第四十七條、
      第三十八條第一項第二款。
本案經檢察官傅伊君到庭執行職務。
中　　華　　民　　國　　94　　年　　11　　月　　14　　日
                   刑事第六庭法  官    魏瑞紅
如不服本判決，應於判決送達後10日內向本院提出上訴狀（應附
繕本），上訴於臺灣高等法院。
以上正本證明與原本無異。
中　　華　　民　　國　　94　　年　　11　　月　　14　　日
                             書記官    吳月華
附錄本案論罪科刑法條：
毒品危害防制條例第10條：
施用第一級毒品者，處六月以上五年以下有期徒刑。
施用第二級毒品者，處三年以下有期徒刑。
